# 请教陈老师：企业将标准成本重估差异是否可以记入费用

提问人：fairymhf 时间：2011-12-16 18:03:19
请教陈老师：企业将标准成本重估差异，视作存货的减值准备，从主营业务成本重分类入管理费用的做法是否合理改企业为苏州工业园区的外商投资企业，产品都销售给关联方，毛利率为负，经常被税务局challenge其TP问题。企业以提高毛利率为目的，采取了多种措施，包括提高关联方销售单价、还有将成本里的一些属于管理或经营性质的支出重分类到期间费用，并且standard cost的revaluation 也从COGS调到管理费用-存货减值准备。企业的理由是因为产品所使用的材料都是从国外采购并用欧元结算的，欧元汇率在持续下跌，所以存货的standard cost的value应该也调低，因此 11 月份调低了ERP系统里的standard cost,并将最新standar cost和原standard cost的差异记入管理费用-存货减值准备 （Dr 管理费用-存货减值准备 Cr 主营业务成本- revaluation).请问上述的做法是否合适？

回答人：chenyiwei
不恰当。存货跌价准备计提的依据是可变现净值小于成本，而标准成本的调节属于对存货成本的调整，不涉及可变现净值问题。

回答人：chenyiwei
回复 fairymhf 的帖子
会计和税务是两个独立体系，税务处理不应影响到会计处理。而且此处的毛利波动应该是可以向税务机关沟通解释的。
如我前面所述，标准成本调整的影响与存货减值无关。而且，存货在期末需调整为实际成本计量，如果原先尽管标准成本制定不合理，但经过差异分配后的成本数基本上接近于实际成本的，实际上不应做该调整分录。 是否该企业期末存货就是按照标准成本计价，没有进行差异分摊调整？

提问人：fairymhf 时间：2011-12-20 10:43:24
企业有进行差异分摊。但是如果分摊的结果是DR 主营业务成本 CR存货的话，企业就不想DR主营业务成本了，因为这会降低毛利率。现在企业是想方设法让毛利率看起来高一点，也希望我们帮其想办法，除了提高销售价格外，是否有别的办法而且会计处理不能违反会计准则规定。

回答人：chenyiwei
将分摊调整作为减值准备处理，本身就违反了会计准则的规定。